

# VALERIA ARIZBETH MARTINEZ ALVARADO

COORDINADORA DE RH

### **OBJETIVO**

Formar parte de un equipo de trabajo y consolidarme profesionalmente en una institución o empresa para contribuir con mi experiencia y conocimientos adquiridos durante mi formación y desarrollarme profesionalmente para el buen desempeño de las funciones asignadas.

# **FORMACIÓN**

Universidad Nacional Autónoma de México. CDMX

Licenciatura en Psicología (2014 - 2018) Titulo y cédula

Actualmente maestría en Administración (Online)

# **CONOCIMIENTOS**

Excel intermedio
Giro Work Team
Contpaq
Psicotest / Intelab
LFT /IMSS

Fuentes de reclutamiento digitales

# CONTACTO

Clavería Azcapotzalco, CDMX 02080 55 30 84 08 43 valemtzal@hotmail.com



# **EXPERIENCIA LABORAL**

# Coordinadora de Aministración de personal

Grupo ampm | Abril 2020 - Actual

### Coordinadora de nóminas

Cálculo y pago de nómina a nivel nacional de 600 empleados

Elaboración de Finiquitos y Liquidaciones

Gestión de personal / Atención a colaboradores

Elaboración de reportes de egreso mensual / promedios /

facturaciones / Acumulados

Auditoria de expedientes y procesos internos

## **Líder de Recursos Humanos**

Elaboración de KPI'S, rotación y bitácoras,

Gestión y cumplimiento de objetivos en reclutamiento y selección de personal

Procesos de contratación / Armado de expedientes

Seguimiento a candidatos / Onboarding

Gestión de movimientos internos de personal / Evaluaciones de

desempeño / Renovación de contratos

Atención al personal y solución de conflictos

Control de incidencias, ausentismos e incapacidades

Proceso de bajas / Renuncias voluntarias / Despidos

Aplicación de Actas Administrativas y amonestaciones

**Auditorias** 

Pedidos mensuales de uniformes y souvenirs

Desarrollo de eventos organizacionales / relación con proveedores para ventas corporativas

### Generalista de RH

### BNI Estacionamientos | Octubre 2019 - Marzo 2020

Reclutamiento de perfiles operativos y administrativos (Gerencias, TI, administración, RH) / Interpretación de pruebas psicométricas / Seguimiento de candidatos

Difusión de vacantes en los diferentes medios digitales y redes sociales

Proceso de contratación / Altas operativas / Contratos / Expedientes

Filtros telefónicos / Entrevistas a profundidad

Administración de base de datos de candidatos

Presentación de resultados a jefes directos

Movimientos de personal

Manejo de Biométrico (registro de personal, altas, bajas)

Proceso de bajas y renuncias / Liberaciones de finiquito

Logística de préstamos empresariales

Atención al personal

Aplicación de Actas Administrativas

Manejo de bolsas de trabajo

### **Auxiliar de Recursos Humanos**

### Probecarios | Abril - Septiembre 2019

Reclutamiento y selección de personal para perfiles de becarios avanzados en áreas económico - administrativas, ingenierías, Derecho, RH, RI, Mercadotecnia, Comunicación, TI. / Envío de ternas

Presentación de resultados a cliente y jefes directos

Trato constante con cliente

Seguimiento de candidatos / Armado de expedientes / aplicación de pruebas psicométricas en línea / Interpretación de pruebas grafoproyectivas y psicométricas

Asistencia a ferias de empleo